臺灣板橋地方法院交通事件裁定　　　　 96年度交聲字第502號
原處分機關　交通部公路總局臺北區監理所
異　議　人
即受處分人　甲○○
上列異議人即受處分人因違反道路交通管理處罰條例案件，對於
交通部公路總局臺北區監理所於民國九十六年三月二十七日以北
監自裁字第裁四０－Ｃ00000000號所為之裁決處分（原
舉發案號：北縣警交字第Ｃ00000000號），聲明異議，
本院裁定如下：
    主  文
異議駁回。
    理  由
一、本件原處分意旨略以：異議人即受處分人甲○○於民國九十
    六年一月十三日中午十二時四十五分許，駕駛車牌號碼一九
    五六－ＦＨ號自用小客車，行經臺北縣三峽鎮○○路○段與
    大同路口，肇事致人受傷而逃逸，乃依道路交通管理處罰條
    例第六十二條第三項前段（裁決書漏載）、第四項及第六十
    七條第三項規定，裁處罰鍰新臺幣（下同）六千元，吊銷駕
    駛執照一年，一年內不得重新考領駕駛執照等語。
二、本件聲明異議意旨略以：伊於九十六一月十二日中午十二時
    四十五分許，駕駛車牌號碼一九五六－ＦＨ號車輛，行經臺
    北縣三峽鎮○○路與大同路口，由介壽路口稍停慢速轉大同
    路口時，突然前方有一部機車以時速八十餘公里、完全沒有
    減速之情況下，違規行駛內側車道，猛撞伊駕駛之車輛，造
    成嚴重凹陷，且伊受傷嚴重，血流滿面，伊過去曾經見血暈
    倒，為保性命，緊急至附近醫院就醫，並非有意逃離現場，
    伊回家後，協同家人欲前往現場時，恰巧警員前來舉發，爰
    請求撤銷原處分云云。
三、按汽車駕駛人駕駛汽車肇事致人受傷或死亡者，應即採取救
    護措施及依規定處置，並通知警察機關處理，不得任意移動
    肇事汽車及現場痕跡證據，違反者處三千元以上九千元以下
    罰鍰。又駕駛人肇事致人受傷而逃逸者，吊銷其駕駛執照，
    且一年內不得考領駕駛執照，道路交通管理處罰條例第六十
    二條第三項前段、第四項前段及第六十七條第三項分別定有
    明文。
四、經查：本件異議人於九十六年一月十三日中午十二時四十五
    分許，駕駛車牌號碼一九五六－ＦＨ號自用小客車，沿臺北
    縣三峽鎮○○路○段由北往南方向行駛，途經該路段與大同
    路口欲左轉大同路行駛時，與由潘政男騎乘、沿介壽路對向
    行駛之車牌號碼Ｋ五Ｇ－三六五號普通重型機車發生碰撞，
    以致潘政男人車倒地，受有頭部外傷併多處臉部撕裂傷、左
    耳出血、左手掌多處撕裂傷、雙大腿挫傷併左大腿撕裂傷、
    左耳出血、左手掌多處撕裂傷、雙大腿挫傷併左大腿撕裂傷
    、脖子及胸部撕裂傷、左下顎關節骨折之傷害等事實，為異
    議人所不否認，並經本院調取臺灣板橋地方法院檢察署九十
    六年度偵字第六七六一號異議人公共危險一案偵查卷宗核閱
    屬實，且據以得悉前述事實已據證人潘政男、蘇逸欽分別於
    警詢及偵查中證述明確，復有道路交通事故現場圖、調查報
    告表(一)、(二)、財團法人恩主公醫院診斷證明書、行政院國軍
    退除役官兵輔導委員會臺北榮民總醫院診斷證明書各一件及
    車禍現場暨車輛損壞照片十八張附卷可稽。惟異議人於駕車
    肇事致潘政男受傷後，卻未報警處理，亦未採取救護之必要
    措施，即逕自駕車離開現場等事實，亦為異議人所是認，其
    並於偵查中承稱：伊知道潘政男受傷等語明確，復經證人潘
    政男、蘇逸欽分別於警詢及偵查中證述無訛，顯見異議人確
    有於駕車肇事致人受傷而逃逸之行為甚明。至異議人辯稱：
    伊亦因車禍受傷、血流滿面而急欲就醫，始駕車離開現場，
    並非故意逃逸云云，並提出慶霖診所診斷證明書一紙為憑。
    然觀諸前開診斷證明書之記載，異議人經診斷其受有上肢開
    放性傷口及右手腕撕裂傷（一公分乘０．五公分乘０．五公
    分）等傷害，則其所述因車禍受傷而血流滿面一節，無非誇
    大之詞；且異議人受傷後尚能自行駕車前往就醫，自難認其
    所受傷勢有何嚴重至恐危性命之緊急情況。況異議人於警詢
    時自承：「（問：你是否知道發生交通事故致人受傷，需報
    警處理不得自行離去？）我知道」、「我先駕車至慶霖診所
    就醫後，就將肇事自小客車開至三峽鎮○○路○段裕隆保養
    廠維修」等語，復於偵查中供稱：「（問：發生前述車禍後
    ，你如何處理？）我趕快就醫，我沒有報警叫救護車，我趕
    快回去找我先生看怎麼處理」等語，則異議人於就醫後，僅
    思及速將肇事車輛送修及返家與家人商討後續處理方式，卻
    未立即返回肇事現場或報警處置，棄被害人之傷亡於不顧，
    其自有規避肇事責任之逃逸故意甚明。是異議人徒以前詞置
    辯，仍無解於其肇事致人受傷而逃逸之責任。
五、綜上所述，異議人確有駕駛汽車肇事致人受傷而逃逸之違規
    行為甚明。原處分機關據以援引道路交通管理處罰條例第六
    十二條第三項前段（漏載）、第四項、第六十七條第三項等
    規定及違反道路交通管理事件統一裁罰基準表，對異議人之
    上揭違規行為，裁處罰鍰六千元，吊銷其駕駛執照一年，一
    年內不得重新考領駕駛執照，依法並無違誤，所裁罰之金額
    亦無不當之處。是本件異議為無理由，應予駁回。
據上論斷，應依道路交通案件處理辦法第十九條，裁定如主文。
中　　華　　民　　國　　96　　年　　7 　　月　　18　　日
                  交通法庭  法　官  王　瑜　玲
上列正本證明與原本無異。
如不服本裁定應於送達後5日內向本院提出抗告狀。
中　　華　　民　　國　　96　　年　　7 　　月　　18　　日
                            書記官  陳  香  君
